Config:
  hfst:
    Gen: ../..//generator-dict-gt-norm.hfstol
    Morph: ../../analyser-dict-gt-norm.hfstol
  xerox:
    Gen: ../../generator-dict-gt-norm.xfst
    Morph: ../../analyser-dict-gt-norm.xfst
    App: lookup

Tests:

  Verb - tiettiđ: # ML checked

    tiettiđ+V+Inf: tiettiđ
    tiettiđ+V+Der/Pass+V+Inf: tiettuđ
    tiettiđ+V+Der/Pass+V+Ind+Prs+Sg1: tiettuum
    tiettiđ+V+Der/Pass+V+Ind+Prs+Sg2: tiettuuh
    tiettiđ+V+Der/Pass+V+Ind+Prs+Sg3: tiättoo
    tiettiđ+V+Der/Pass+V+Ind+Prs+Du1: tiättojeen
    tiettiđ+V+Der/Pass+V+Ind+Prs+Du2: tiettuuvettee
    tiettiđ+V+Der/Pass+V+Ind+Prs+Du3: tiettuv
    tiettiđ+V+Der/Pass+V+Ind+Prs+Pl1: tiettup
    tiettiđ+V+Der/Pass+V+Ind+Prs+Pl2: tiettuuvetteđ
    tiettiđ+V+Der/Pass+V+Ind+Prs+Pl3: tiättojeh
    tiettiđ+V+Der/Pass+V+Ind+Prt+Sg1: tiättojim
    tiettiđ+V+Der/Pass+V+Ind+Prt+Sg2: tiättojih
    tiettiđ+V+Der/Pass+V+Ind+Prt+Sg3: tiettui
    tiettiđ+V+Der/Pass+V+Ind+Prt+Du1: tiettuim
    tiettiđ+V+Der/Pass+V+Ind+Prt+Du2: tiettuid
    tiettiđ+V+Der/Pass+V+Ind+Prt+Du3: tiettuin
    tiettiđ+V+Der/Pass+V+Ind+Prt+Pl1: tiettuim
    tiettiđ+V+Der/Pass+V+Ind+Prt+Pl2: tiettuid
    tiettiđ+V+Der/Pass+V+Ind+Prt+Pl3: tiättojii
    tiettiđ+V+Der/Pass+V+Cond+Prs+Sg1: tiettuuččim
    tiettiđ+V+Der/Pass+V+Cond+Prs+Sg2: tiettuuččih
    tiettiđ+V+Der/Pass+V+Cond+Prs+Sg3: tiettuuččij
    tiettiđ+V+Der/Pass+V+Cond+Prs+Du1: tiettuuččáim
    tiettiđ+V+Der/Pass+V+Cond+Prs+Du2: tiettuuččáid
    tiettiđ+V+Der/Pass+V+Cond+Prs+Du3: tiettuuččáin
    tiettiđ+V+Der/Pass+V+Cond+Prs+Pl1: tiettuuččijm
    tiettiđ+V+Der/Pass+V+Cond+Prs+Pl2: tiettuuččijd
    tiettiđ+V+Der/Pass+V+Cond+Prs+Pl3: tiettuuččii
#    tiettiđ+V+Der/Pass+V+Pot+Prs+Sg1: tiettuužeem
#    tiettiđ+V+Der/Pass+V+Pot+Prs+Sg2: tiettuužeeh
##    tiettiđ+V+Der/Pass+V+Pot+Prs+Sg3: tiäđuš
#    tiettiđ+V+Der/Pass+V+Pot+Prs+Du1: tiettuužeen
#    tiettiđ+V+Der/Pass+V+Pot+Prs+Du2: tiettušvettee
#    tiettiđ+V+Der/Pass+V+Pot+Prs+Du3: tiettuužává
#    tiettiđ+V+Der/Pass+V+Pot+Prs+Pl1: tiettuužep
#    tiettiđ+V+Der/Pass+V+Pot+Prs+Pl2: tiettušvetteđ
#    tiettiđ+V+Der/Pass+V+Pot+Prs+Pl3: tiettuužeh
    tiettiđ+V+Der/Pass+V+Ind+Prs+ConNeg: tiettuu
    tiettiđ+V+Der/Pass+V+Ind+Prt+ConNeg: tiettum
    tiettiđ+V+Der/Pass+V+Cond+Prs+ConNeg: tiettuuččii
#    tiettiđ+V+Der/Pass+V+Pot+Prs+ConNeg: tiettuužii
    tiettiđ+V+Der/Pass+V+PrfPrc: tiettum
    tiettiđ+V+Der/Pass+V+Actio+Nom: tiettum
    tiettiđ+V+Der/Pass+V+Actio+Ess: tiettuumin
    tiettiđ+V+Der/Pass+V+Actio+Loc: tiettuumist
    tiettiđ+V+Der/Pass+V+Actio+Ill: tiettuumân
    tiettiđ+V+Der/Pass+V+Ger: tiettuudijn
    tiettiđ+V+Der/Pass+V+VAbess: tiettuuhánnáá
    tiettiđ+V+Der/st+V+Ind+Prs+Sg1: tieđestâm
    tiettiđ+V+Der/tt+V+Ind+Prs+Sg1: tieđettâm
    tiettiđ+V+Der/InchL+V+Ind+Prs+Sg1: tieđeškuáđám
